【裁判字號】    89,訴,556
【裁判日期】    890721
【裁判案由】    毒品危害防制條例
【裁判全文】
臺灣高雄地方法院刑事判決                          八十九年度訴字第五五六號
    公  訴  人  臺灣高雄地方法院檢察署檢察官
    被      告  丁○○
    被      告  乙○○
    共      同
    指定辯護人  本院公設辯護人丙○○
右列被告因毒品危害防制條例案件，經檢察官提起公訴 （八十九年度偵字第七四八
號），本院判決如左：
    主  文
丁○○、乙○○均無罪。
    理  由
一、公訴意旨略以：被告丁○○基於意圖營利之概括犯意，自民國（下同）八十八年
    三月間起至八月底止，在高雄市楠梓區尚美保球館，連續多次以新台幣（下同）
    二千五百元之價格非法販賣第二級毒品安非他命予乙○○。乙○○於取得上開第
    二級毒品安非他命後，除供自己施用外，亦基於意圖營利之概犯意，於八十八年
    八月二日及八月底，在高雄市楠區尚義保球館，連續二次以三千元之價格，將所
    購買之安非他命販賣予甲○施用，嗣於八十八年九月十五日晚上八時許，在高雄
    市○○○路一０五號，為警查獲並扣得安非他命０、四公克，因認被告二人涉犯
    毒品危害防制條例第四條第二項販賣第二級毒品罪嫌。
二、按犯罪事實應依證據認定之，無證據不得推定其犯罪事實；又不能證明被告犯罪
    ，應諭知無罪之判決，刑事訴訟法第一百五十四條及第三百零一條分別定有文明
    文。次按被告之自白，不得作為有罪判決之唯一證據，仍應調查其他必要之證據
    ，以察其是否與事實相符，刑事訴訟法第一百五十六條第二項亦著有明文。又共
    同被告不利於己之陳述，固得採為其他共同被告犯罪之證據，惟此項不利之陳述
    須無瑕疵可指，而就其他方面調查，又與事實相符，始得採為其他共同被告犯罪
    事實之認定，另認定不利被告之事實，須依積極證據，苟積極證據不足為不利於
    被告事實之認定時，即應為利於被告之認定，不必有何有利之證據；事實之認定
    應憑證據，如未能發現相當之證據，或證據不足證明，自不能以推測或擬制之方
    法，以為裁判之基礎，最高法院四十六年台上字第四一九號、三十年上字第八一
    六號、四十年台上字第八六號例參照。
三、公訴人認被告二人涉犯販賣第二級毒品犯嫌，無非係以被告二人於警訊中之自白
    、證人甲○於警訊及偵查中之陳述為其主要論據，訊之被告二人均堅決否認有何
    販賣毒品犯行，丁○○辯稱：有施用安非他命，沒有販賣等語，乙○○則以：因
    甲○係伊提供警方而被查獲，所以咬伊出來等語置辯。經查：
（一）被告丁○○固曾於警訊中供稱：「乙○○有向我買五次安非他命，我從八十八
      年三月開始賣給乙○○安非他命，每次新台幣二千五百元半錢，交易詳細時間
      我已忘記，地點則都在楠梓區尚美保齡球館內或附近道路，地點都由我指定，
      最後一次是八十八年八月底於楠梓尚美保齡館內，乙○○向我買半錢價值二千
      五百元安非他命」等語，另同案被告乙○○於警偵訊時亦供稱：我從八十八年
      三月開始向丁○○購買安非他命，每隔半個月向丁○○購買安非他命一次，前
      後共五次，最後一次是於八十八年七月中旬，在楠梓區尚美保齡球館內遊藝場
      （時間為二十二時三十分左右）交易，前四次交易時間我已忘記，地點則是在
      尚美保齡球館內或附近道路，半錢二千五百元等語。惟被告丁○○隨即於檢察
      官偵訊及本院審理中一再否認有賣安非他命給乙○○，而同案被告乙○○於本
      院審理時亦改稱未向丁○○買安非他命等語在卷，彼等供述前後不一，本難遽
      信，且參酌被告二人之警訊筆錄中所載，雖均自承有買賣安非他命五次，然該
      警訊筆錄除載明被告二人之買賣次數、價格及約略之地點外，其餘諸如被告丁
      ○○每次賣安非他命予乙○○之確切時間、地點等販賣毒品之要件，均未有載
      明，況被告二人於警訊中就最後一次買賣安非他命之日期所為之自白，被告丁
      ○○供稱為八月底，被告乙○○則供稱為七月中旬，二者所言並不一致，且被
      告丁○○於警訊中供稱自八十八年三月至八月底賣安非他命予乙○○，而乙○
      ○向其買安非他命五次，乙○○有說二次是他朋友託他買的等情，顯然就賣予
      被告乙○○五次安非他命係包括乙○○替朋友甲○買的二次在內，而被告乙○
      ○於警訊中供稱向丁○○前後共買五次安非他命，最後一次於八十八年七月中
      旬，又曾替甲○向丁○○買安非他命二次，一為八十八年八月二日，另一為八
      十八年八月底等情，顯然所稱之五次應係指在七月中旬前供己施用所買得之次
      數，而不包括於八月二日及八月底另外替甲○向丁○○購買安非他命的二次，
      則被告二人對買賣安非他命究係五次或七次之事實之供述前後既有不一且互相
      齟齬，是否可採為不利於被告丁○○之認定非無疑義。
（二）再者，被告丁○○於上開時地經警查獲時，扣得安非他命一包 (毛重０、四公
      克），雖被告乙○○當時亦欲找丁○○，惟並未查獲任何買賣安非他命之行為
      ，業據證人即當場查獲本案之警員劉錫卿於本院審理時證陳：我們接獲線報說
      丁○○在施用及販賣毒品，我們就聲請索票，我們在屋外埋伏時有看見乙○○
      要去找丁○○，我們叫乙○○叫門，我們有表示是警察，是丁○○母親來開門
      ，我們進去時丁○○躲在房間衣櫃的後面，我們叫周土強叫門進去時，問乙○
      ○為何來丁○○家，他只說要來找丁○○，將丁○○找出來後，在丁○○的另
      一房間書桌上找到一本字典，字典中間是挖空的，毒品裝在裡面，進入丁○○
      家中時沒有看見被告在販賣毒品之行為等情在卷（本院八十九年五月二十四日
      訊問筆錄）；縱被告二人於本院審理時就乙○○何原因至丁○○家中之供述有
      所出入，然現場既未有交易之行為，亦未查獲有何供分裝安非他命之磅稱或空
      來鏈袋等物，自難僅以扣得數量非鉅之安非命一包及乙○○亦在場等情，即遽
      以推認被告二人自承先前五次之買賣安非他命之犯行之事實為可信，況被告丁
      ○○於警偵訊時均自承有施用毒品之惡習，而其尿液經送檢驗亦呈陽性甲基安
      非他命反應，有高雄市立凱施醫院煙毒犯尿液檢驗成績書一紙卷可稽，益證被
      告丁○○辯稱係供己施用並無販賣等語，應屬可採。
（三）另被告乙○○固亦於警訊時自承：我曾替甲○向丁○○購買安非他命二次，都
      是甲○先打行動電話找我購買安非他命，我再打行動電話聯絡到尚美保齡球館
      來等甲○購買，第一次於八十八年八月二日十九時左右，在尚美保齡球館內向
      丁○○以二千五百元買半錢安非他命，再轉賣給在場等候的甲○（但甲○不知
      道我向丁○○購買安非他命），半錢三千元，我自己獲利五百元，第二次於八
      十八年八月底中午十二時左右，同樣在尚美保齡球館內以二千五百元購買半錢
      重的安非他命，再等甲○來拿，賣甲○三千元，獲利五百元乙節；證人甲○於
      警訊及偵查時亦供陳：是乙○○問我是否要買安非他命，叫我錢給他，我一拿
      錢給他，他一、二分鐘後即拿安非他命給我，共向他買安非他命二次，一次是
      八十八年八月二日十九時左右，一次是八月底中午十二時左右，在尚美保齡球
      館內，每次以三千元買得等語（見偵查卷第十七頁背面及警卷第九頁背面），
      及同案被告丁○○於警訊中亦陳稱被告乙○○有替甲○向其購買二次安非他命
      等情。惟被告乙○○於偵訊及本院審理時已改稱：警訊及偵查中所言不實在，
      沒有賣安非他命給甲○，甲○是因為伊而被查獲，故意說伊有賣安非他命給甲
      ○等語，並參酌證人甲○確係因被告乙○○之故被查獲，業經證人甲○於偵查
      中證述（偵查卷第十八頁）：是乙○○叫我過去拿東西而被查獲等語，及被告
      乙○○於警訊中供述是甲○先打手機找我購買安非他命，惟甲○於偵查中則稱
      是乙○○問我是否要買安非他命，二人就何人主動接洽購買安非他命一事之供
      述不一以觀，是被告乙○○辯稱是甲○挾報復而故意指摘亦不無可能，且被告
      乙○○係因至被告丁○○住處而連帶被查獲，並非於與甲○從事毒品交易時被
      當場查獲，是其所辯尚非虛詞。另被告乙○○於警訊中供稱第一次賣安非他命
      給在場的甲○，第二次買安非他命後，再等甲○來拿等情，與證人甲○於偵查
      中所述我一拿錢給乙○○，他一、二分鐘即拿安非他命給我，我認識丁○○，
      乙○○未跟我說過向誰買安非他命等語，就甲○向乙○○取得安非他命時，丁
      ○○是否在場一節，二人所述不一，顯有重大瑕疵，自不可輕信；又同案被告
      丁○○並無販賣安非他命予被告乙○○乙節，已如前所述，是其於警訊中之供
      述自亦不得為不利於被告乙○○之證據，而被告乙○○之自白與事實不符，自
      不足採為不利之認定。
四、綜上所述，被告二人於警訊中之自白，既有諸多瑕疵，亦無其他確切之證據足資
    證明被告二人之自白與事實相符，揆諸前揭說明，自難僅以該有瑕疵之自白，遽
    以認定被告二人販賣安非他命之犯行，是渠等二人所辯揕可採信，此外，復查無
    其他積極證據足以證明被告二人涉有販賣安非他命犯行，被告罪行既不能證明，
    爰依法為無罪之諭知。
據上論斷，應依刑事訴訟法第三百零一條第一項，判決如主文。
本案經檢察官高大方到庭執行職務。
中      華      民        國    八十九    年      七      月    二十一  日
                                臺灣高雄地方法院刑事第三庭
                                    審判長法  官  宋明中
                                          法  官  古振暉
                                          法  官  柯彩燕
右正本證明與原本無異。
如不服本判決，應於判決送達後十日內，向本院提出上訴狀。
                                          書記官  楊真芬
中      華      民        國    八十九    年      七      月    二十四  日


司法院資訊處製作；財團法人民間司法改革基金會備份。
